【裁判字號】    95,交抗,141
【裁判日期】    950428
【裁判案由】    違反道路交通管理處罰條例
【裁判全文】
臺灣高等法院交通事件裁定             95年度交抗字第141號
抗  告  人
即受處分人  昌立交通事業有限公司
代  表  人  甲○○
上列抗告人因違反道路交通管理處罰條例案件，不服臺灣板橋地
方法院，中華民國94年12月30日所為裁定（94年度交聲字第2046
號，原處分案號：北監營裁字裁４０－Ｃ00000000號）
，提起抗告，本院裁定如下：
    主  文
抗告駁回。
    理  由
一、抗告意旨略以：抗告人即受處分人所有牌照號碼５６０－Ｍ
    Ｚ號業一般小客車，於民國〔下同〕九十四年十月二十一日
    十一時二十三分許，在臺北縣中和市○○路６１１巷，有「
    在禁止臨時停車處所停車〔紅線停車〕」之舉發違規事實，
    乃依道路交通管理處罰條例第五十六條第一項第一款裁決「
    罰鍰新台幣玖佰元〔本案９４年１０月２２日業已繳結〕」
    ；異議人則以：系爭車輛於上揭時、地停車時，現場未設禁
    止停車標線，嗣施工單位新設禁止停車標線，舉發單位並據
    新設禁止停車標線舉發異議人違規，本件抗告合乎法律程式
    ，原裁決處分並未撤銷，應裁定將原處分經聲明異議部分撤
    銷等語。
二、經查本件違規案件經原審向原處分機關即交通部公路總局臺
    北區監理所結果，據覆稱：本案舉發機關臺北縣政府警察局
    ９４年１２月１５日北縣警交字第０９４０１７４３２４號
    函覆聲請人、副本抄送原處分機關，意旨略以：本案路權機
    關中和市公９４年１１月２３日北縣中養字第０９４００１
    ５１２７９所號函：「該處路段於９４年１０月１８日劃設
    標〔紅〕線，因施工需要，以堆高機移動車輛」，施工單位
    於施工後未將車輛移至適當地點，致異議人遭舉發，乃函請
    原處分機關撤銷免罰；原處分機關據臺北縣政府警察局前函
    ，業將『原處分撤銷』等語。此有原處分機關９４年１２月
    ２６日北監營字第０９４９００５３０７號函一份附卷可按
    。抗告人之違規裁決既經原處分機關撤銷，則其違規罰鍰之
    處分已不存在，縱抗告人先前已繳清罰鍰新台幣九百元，亦
    應由原處分機關發還抗告人，抗告人之異議理由已失所附麗
    ，原審因認其異議理由已不存在，而裁定駁回其聲明異議，
    經核並無不合，查原裁決處分既經原處分機關撤銷，原處分
    機關即交通部公路總局臺北區監理所並已將該情副知抗告人
    ，請抗告人辦理退還罰鍰事宜在案，抗告人猶執陳詞提起抗
    告，指稱其抗告合乎法律程式，原裁決處分並未撤銷，請裁
    定將原處分經聲明異議部分撤銷云云，其抗告無理由，應予
    駁回。
三、據上論結，應依道路交通案件處理辦法第26條，刑事訴訟法
    第412條，裁定如主文。
中    華    民    國    95    年    4     月    28    日
                  交通法庭  審判長法  官  陳正雄
                                  法  官  許宗和
                                  法  官  許錦印
以上正本證明與原本無異。
不得再抗告。
                                  書記官  楊妙恩
中    華    民    國    95    年    5     月    2     日


司法院資訊處製作；財團法人民間司法改革基金會備份。
